【裁判字號】    89,易,3801
【裁判日期】    891030
【裁判案由】    竊盜等
【裁判全文】
臺灣板橋地方法院刑事判決                        八十九年度易字第三八０一號
    公  訴  人  臺灣板橋地方法院檢察署檢察官
    被      告  甲○○
右列被告因竊盜等案件，經檢察官提起公訴（八十九年度偵字第一五二七八號、第一
七七三一號），本院判決如左：
    主  文
甲○○連續毀壞門扇竊盜，處有期徒刑捌月。
    事  實
一、甲○○前於民國八十九年間因偽造有價證券等案件，經臺灣臺北地方法院於八十
    九年七月二十八日以八十九年度訴字第九三七號判決分別判處罰金一千元、有期
    徒刑一年八月，緩刑三年確定。仍不知悔改，復基於意圖為自己不法所有之概括
    犯意，先於八十九年八月九日上午七時許，在臺北縣新莊市○○街二號前，見丙
    ○○所有（登記名義人為其妻江淑美）之車號為ＱＰＸ─七九一號機車停放該處
    ，且鑰掉匙掉在車旁，即以該鑰匙啟動電門予以竊取，得手後供己代步之用。嗣
    於同日下午四時，騎乘上開竊得之機車行經同市○○路、八德街口停放時，為警
    當場查獲；其經警移送檢察官訊問並諭知限制住居飭回後，復於同年九月十五日
    下午四時三十分，前往同市○○街八十八號八樓樓頂加蓋（成為九樓，起訴書誤
    載為八樓）之乙○○住宅，以手用力將兩片式大門拉開而毀壞構成大門一部分之
    扣環後，即無故侵入該住宅內竊取乙○○所有之電腦螢幕、鍵盤、ＶＣＤ播放器
    各一台及花旗銀行信用卡一張，得手後將播放器及信用卡隨身攜帶，而將電腦螢
    幕及鍵盤攜至臺北市○○路○段三十五號、同段五號四樓之二，分別以新台幣（
    下同）二百元、二十元價格轉賣予不知情之黃安滄、林彥谷。嗣於同日晚上十一
    時許，經警在臺北市○○○路三號前查獲。
二、案經臺北縣警察局新莊分局報請暨乙○○訴由臺北市政府警察局中正第一分局報
    請臺灣板橋地方法院檢察署檢察官偵查起訴。
    理  由
一、右揭以手用力將兩片式大門拉開而毀壞扣環後，無故侵入乙○○住宅竊取電腦螢
    幕等物品之事實，迭據被告甲○○於警訊及偵審中坦承不諱，核與告訴人乙○○
    於警訊及本院審理中指訴之情節相符，並經證人即分別向被告購買電腦螢幕、鍵
    盤之黃安滄、林彥谷於警訊中證述明確，並有臺北市政府警察局保安警察大隊贓
    物認領保管收據乙紙附卷可稽；訊據被告於本院審理中則否認有竊取丙○○所有
    上開機車之犯行，並辯稱：機車非伊所竊取，而是一位不詳姓名、年籍綽號「阿
    俊」之友人所竊取的，後再交給他騎用，伊被查獲時正要騎回去還給車主云云。
    惟查：右揭竊取機車之事實，亦據被告於本院調查中坦承不諱，而其已供明竊取
    方法是因為機車鑰匙掉在旁邊，才將機車騎走的（見本院八十九年十月九日訊問
    筆錄），核與被害人丙○○於警訊中指訴失竊之情節相符，並有臺北縣警察局贓
    物認領保管單乙紙在卷可憑。而被告於偵查中先辯稱：是在八十九年八月九日上
    午七時許，在臺北縣新莊市○○街上看見有人在竊取機車，即乘坐計程車至桃園
    縣八德市將該機車追回，並將機車騎回失竊處等待失主，才遭警察查獲等情，然
    此所辯情節顯不合常情，蓋被告身為路人，如何知悉騎走機車之人為竊賊，非車
    主本身﹖追回車子後放回原處即可，何須長時間等候失主取回車子﹖其於本院中
    再辯係機車是綽號「阿俊」之人交付騎用，又無法交待機車合法來源，此前後所
    供情節迥異，應屬胡亂誣攀他人之藉詞；況該機車是在被告騎用中經警查獲，在
    其占有中，既無法交待合法來源，衡情應係被告所竊無疑，是其辯稱未偷機車乙
    節，不足採信。罪證明確，被告犯行堪以認定。
二、查被告徒手以鑰匙啟動電門竊取機車，得手後供己騎用之行為，係犯刑法第三百
    二十條第一項之竊盜罪；又其以手用力將乙○○住宅大門拉開而毀壞構成大門一
    部分之扣環後，無故侵入該住宅內竊取電腦螢幕、鍵盤、ＶＣＤ播放器各一台及
    花旗銀行信用卡一張得手之行為，則係分別犯同法第三百零六條第一項之無故侵
    入住宅罪、同法第三百二十一條第一項第二款之毀壞門扇竊盜罪，公訴人認被告
    此部分竊盜犯行，係犯同法第三百二十條第一項之竊盜罪，容有未洽，惟既不妨
    害事實之同一性，爰變更公訴人所指應適用之法條。再被告先後二次竊盜犯行，
    時間緊接，所犯又係構成犯罪要件相同之罪名，顯係基於概括犯意為之，為連續
    犯，應依刑法第五十六條規定，以情節較重之毀壞門扇竊盜犯行論以一罪，並加
    重其刑。又被告所犯上開毀壞門扇竊盜及無故侵入住宅二罪間，有方法、結果之
    牽連關係，為牽連犯，應依刑法第五十五條規定，從一重之毀壞門扇竊盜罪處斷
    。爰審酌被告之品行、智識程度、犯罪之手段、所竊財物之價值，本案經警查獲
    後，不知悔改，續行竊盜，足見惡性非輕，又被告身強體壯不知謀求正當工作賺
    取報酬，卻淪為宵小行徑，洵不足取，惟其犯罪後坦承犯行尚有悔意等一切情狀
    ，量處如主文所示之刑，以資懲儆。
據上論斷，應依刑事訴訟法第二百九十九條第一項前段、第三百條，刑法第五十六條
、第三百二十一條第一項第二款、第三百零六條第一項、第五十五條，罰金罰鍰提高
標準條例第一條前段，判決如主文。
本案經檢察官黃重鋼到庭執行職務。
中      華      民      國      八十九      年     十     月    三十    日
          臺灣板橋地方法院刑事第三庭
                                          法  官  趙  義  德
右正本證明與原本無異
如不服本判決應於送達後十日內向本院提出上訴狀
                                          書記官  張  慧  玲
中      華      民      國      八十九      年    十一    月     三     日
附錄本案論罪科刑法條全文：
刑法第三百零六條第一項：
無故侵入他人住宅、建築物或附連圍繞之土地或船艦者，處一年以下有期徒刑、拘役
或三百元以下罰金。
刑法第三百二十一條第一項：
犯竊盜罪而有左列情形之一者，處六月以上五年以下有期徒刑：
一、於夜間侵入住宅或有人居住之建築物、船艦或隱匿其內而犯之者。
二、毀越門扇、牆垣或其他安全設備而犯之者。
三、攜帶兇器而犯之者。
四、結夥三人以上而犯之者。
五、乘火災、水災或其他災害之際而犯之者。
六、在車站或埠頭而犯之者。


司法院資訊處製作；財團法人民間司法改革基金會備份。
